【裁判字號】    89,易,1166
【裁判日期】    890515
【裁判案由】    家庭暴力防治法
【裁判全文】
臺灣臺南地方法院刑事判決                        八十九年度易字第一一六六號
    公  訴  人  台灣台南地方法院檢察署檢察官
    被      告  乙○○
右列被告因家庭暴力防治法案件，經檢察官提起公訴 (八十九年度偵字第四○七八號
)，本院判決如左：
    主  文
乙○○違反法院依家庭暴力防治法第十三條所為遠離住居所之裁定，處有期徒刑捌月
。
    事  實
一、乙○○於民國八十八年間因家庭暴力防治法案，經本院台南簡易庭判處有期徒刑
    四月（現上訴中），仍不知悔改，又另行起意，於收受本院八十八年十一月十六
    日八十八年度家護字第一七二號通常保護令裁定應遠離其前妻甲○○位於台南市
    ○○街五十七號之住居所至少二百公尺，而於該通常保護令有效期間內，違反該
    裁定，於民國八十九年三月二十二日十四時三十五分前往甲○○之前開住處推打
    大門，旋經甲○○報警查獲。
二、案經甲○○訴由台南市警察局第六分局報請台灣台南地方法院檢察署檢察官偵查
    起訴。
    理  由
一、訊據被告乙○○矢口否認有何違反保護令之犯行。辯稱：伊是剛好路過想看孩子
    ，因為電鈴壞掉伊用手拍打大門，告訴人有說要伊拿二千元回去繳交水電費、電
    話費之日常費用，因為小孩在裡面大吵大鬧，伊才會罵他，非欲違反保護令云云
    。經查：被告經法院以八十八年度家護字第一七二號通常保護令裁定應遠離甲○
    ○前揭住居所至少二百公尺，仍於前揭時地前往該處經警查獲等情，業據其供承
    不諱，核與告訴人甲○○於警訊中指訴之情節相符，並有前開保護令影本在卷可
    稽。告訴人甲○○於警訊中復明確陳稱被告至伊住處推打大門，伊叫其離開，否
    則報警，被告反更激烈踢門，並向伊子稱如不開門，進門後就要打他；又告訴人
    於本院審理中證稱被告有打電話給她但她都不同意被告回家等語。足徵被告所辯
    係告訴人要伊拿錢回家云云，無非畏罪卸責之詞，不足採信。本件事證已臻明確
    ，被告犯行堪予認定，應依法論科。
二、核被告乙○○所為，係犯家庭暴力防治法第五十條第四款之違反保護令罪。爰審
    酌被告之品行、與被害人之關係、犯罪之動機、目的、手段、所生之危害及一再
    違反本院保護令，犯罪後又否認犯行尚無悔意等一切情狀，量處如主文所示之刑
    ，以資懲儆。
三、據上論斷，應依刑事訴訟法第二百九十九條第一項前段，家庭暴力防治法第五十
    條第四款，判決如主文。
本案經檢察官黃朝貴到庭執行職務
中    華    民    國      八十九      年      五      月      十五      日
                                  臺灣臺南地方法院刑事第一庭
      法  官  彭  喜  有
右正本證明與原本無異。
如不服本判決，應於判決送達後十日內，向本院提出上訴狀。
                                      書記官  楊  育  民
中    華    民    國      八十九      年      五      月      十五      日
附錄本案論罪科刑法條全文
家庭暴力防治法第五十條第一項第四款
  違反法院第十三條、第十五條所為之下列裁定者，為本法所稱之違反保護令罪，處
  三年以下有期徒刑、拘役或科或併科新臺幣十萬元以下罰金：
  四、遠離住居所、工作場所、學校或其他特定場所。


司法院資訊處製作；財團法人民間司法改革基金會備份。
